【裁判字號】    95,交聲,1046
【裁判日期】    951222
【裁判案由】    違反道路交通管理處罰條例聲明異議
【裁判全文】
臺灣臺北地方法院交通事件裁定        95年度交聲字第1046號
原處分機關  臺北市交通事件裁決所
異  議  人
即受處分人  甲○○
上列異議人即受處分人因違反道路交通管理處罰條例案件，對於
臺北市交通事件裁決所中華民國95年11月17日所為之處分（原處
分案號：北市裁三字第裁22-AN0000000號），聲明異議，本院裁
定如下：
    主  文
異議駁回。
    理  由
一、按禁止臨時停車線為紅色實線，用以指示禁止臨時停車路段
    ，本標線禁止時間為「全日二十四小時」，如有縮短之必要
    時，應以標誌及附牌標示之，道路交通標誌標線號誌設置規
    則第一百六十九條第一項、第二項、第四項定有明文。次按
    禁止臨時停車處所或設有禁止停車標誌、標線之處所，不得
    停車，道路交通安全規則第一百十二條第一項第一、四款亦
    規定明確。且按汽車駕駛人在禁止臨時停車處所停車者，處
    新臺幣（下同）六百元以上一千二百元以下罰鍰，道路交通
    管理處罰條例第五十六條第一項第一款亦定有明文。末按交
    通法庭認為聲明異議無理由者，應依道路交通案件處理辦法
    第十九條規定，裁定駁回。
二、本件異議人即受處分人甲○○於民國九十五年九月十一日十
    時五分許，將其所有車牌號碼為ＣＩＦ—四○九號重型機車
    ，停放於臺北市○○路○段三四五巷四弄十六號，經臺北市
    政府警察局大安分局敦化南路派出所員警以受處分人有「在
    劃有紅線路段停車」之違規行為為由，而依違反道路交通管
    理處罰條例第五十六條第一項第一款規定製單舉發並經將舉
    發通知單送達於機車所有人後，嗣經受處分人於舉發通知單
    所載應到案日期前，向原處分機關提出申訴，原處分機關即
    臺北市交通事件裁決所函請原舉發單位調查結果，仍認受處
    分人有前揭違規行為，遂於同年十一月十七日，製發北市裁
    三字第二二—ＡＮ0000000號違反道路交通管理事件
    裁決書，依道路交通管理處罰條例第五十六條第一項第一款
    ，裁罰受處分人罰鍰六百元。受處分人於九十五年十一月二
    十四日收受送達上開裁決書，並於二十日之法定期間內即九
    十五年十一月二十九日聲明異議，先此敘明。
三、受處分人聲明異議意旨略以：受處分人原係將其車輛停放於
    臺北市○○路○段三四五巷四弄十五號，該地點為可停放汽
    機車之空地，故晚間常有車輛停放於該處，應係其他車主將
    受處分人之機車移置至違規地點等語。經查：本件受處分人
    並不爭執其所有ＣＩＦ—四○九號重型機車於九十五年九月
    十一日十時五分許，停放在禁止臨時停車紅線處之事實，復
    有舉發通知單所檢附之舉發照片一幀在卷可稽，堪信為真。
    而按人民違反法律上之義務而應受行政罰之行為，法律無特
    別規定時，雖不以出於故意為必要，仍須以過失為其責任條
    件。但應受行政罰之行為，僅須違反禁止規定或作為義務，
    而不以發生損害或危險為其要件者，推定為有過失，於行為
    人不能舉證證明自己無過失時，即應受處罰，司法院大法官
    會議釋字第二七五號解釋可資參照。本件受處分人雖辯稱其
    車輛係遭他人移放至違規地點，然未能提出其他可供本院調
    查之證據以證明該事實，揆諸上開解釋文意旨，受處分人不
    能舉證證明自己無過失時，即應受處罰。故本件受處分人有
    在設有禁止停車標誌之處所違規停車之事實，應堪認定。從
    而，原處分機關依前開道路交通管理處罰條例第五十六條第
    一項第一款規定裁處受處分人罰鍰六百元，核無違法或其他
    不當之情形，聲明異議意旨仍執前詞，指摘原處分違法，為
    無理由，應予駁回。
四、據上論斷，應依道路交通案件處理辦法第十九條，裁定如主
    文。
中    華    民    國    95    年    12    月    22    日
                  交通法庭法  官  余明賢
以上正本證明與原本無異
如不服本裁定應於送達後5 日內向本院提出抗告狀
                          書記官  葉潔如
中    華    民    國    95    年    12    月    27    日


司法院資訊處製作；財團法人民間司法改革基金會備份。
